【裁判字號】    98,上易,894
【裁判日期】    990114
【裁判案由】    竊盜
【裁判全文】
臺灣高等法院高雄分院刑事判決         98年度上易字第894號
上  訴  人  臺灣高雄地方法院檢察署檢察官
被      告  丙○○
上列上訴人因被告竊盜案件，不服臺灣高雄地方法院98年度審易
字第1903號中華民國98年10月13日第一審判決（起訴案號：臺灣
高雄地方法院檢察署98年度偵字第13714 號、98年度偵字第1442
7 號、98年度偵字第14756 號、98年度偵字第16030 號、98年度
偵字第16309 號），提起上訴，本院依簡式審判程序判決如下：
     主  文
上訴駁回。
     事實及理由
一、本案經本院審理結果，認第一審判決認事用法及量刑均無不
    當，應予維持，並引用第一審判決書記載之事實、證據及理
    由。
二、公訴人上訴意旨，雖指稱：本件被告為累犯，且所犯5 罪，
    竊得各財物價值不一，被害人之損失甚為懸殊，已為原審判
    決所肯認，然原審判決卻僅各處以有期徒刑4 月、3 月、4
    月、4 月、4 月，從形式上觀察即有未斟酌犯罪所生之損害
    而為適當量刑之違誤。況縱認被告就判決書事實欄所載一、
    (一)、(二)部分構成自首，得依據刑法第62條減輕其刑，然刑法
    第62條自首減刑之規定，法文係規定得減，而非必減，若法
    院認定被告自首得減刑，減刑之幅度，亦非當然必減至2 分
    之1 ，則參酌本件被告就判決書事實欄所載一、(一)部分係犯
    刑法第321 條第1 項第2 款加重竊盜罪，該罪之法定本刑為
    6 月以上5 年以下有期徒刑，及判決書事實欄所載一、(一)、
    (二)部分，被害人之損失顯然大於判決書事實欄所載一、(三)、
    (四)及(五)部分之被害人情形下，此時實不宜將被告所犯加重竊
    盜罪，及判決書事實欄所載一、(二)部分普通竊盜罪之刑度，
    透過自首減輕之規定，減至與被告所犯判決書事實欄所載一
    、(三)、(四)及(五)部分之普通竊盜罪相同或更輕，否則即與立法
    者就刑法第321 條第1 項所列行為予以加重之立法目的有違
    ，且未審酌被告犯罪所生之損害，未在量形上有所區別，而
    有量刑不合乎比例原則、平等原則及罪刑相當原則之違誤，
    原審判決未慮及此，是其量刑顯不符合上揭原則而有所違誤
    云云。
三、惟查被告所犯原判決事實欄一、(一)、(二)之加重竊盜罪及普通
    竊盜，既係被告於警方未發覺其犯罪之前，主動自首犯罪，
    並接受裁判，足見其犯態度十分良好，則原審依刑法第62條
    前段規定減輕其刑，分別量處有期徒刑4 月及3 月，難謂其
    量刑有何過輕不當。至於被告所犯原判決事實欄一、(三)、(四)
    、(五)部分之普通竊盜3 罪，各處有期徒刑4 月，量刑亦屬適
    度。本件被告以上所犯各罪，或自首，或自白犯行，態度良
    好，深具悔意，則原審從寬量處以上所示之刑，並定其應執
    行有期徒刑1 年4 月，量刑尚屬允當，難認有何違誤。公訴
    人上訴意旨，仍執前詞，指摘原判決量刑過輕不當，難認有
    理由，應予駁回。
據上論斷，應依刑事訴訟法第273 條之1 第1 項、368 條、第
373條，判決如主文。
本案經檢察官蔡國禎到庭執行職務。
中    華    民    國    99    年    1     月    14    日
                  刑事第九庭    審判長法  官  莊秋桃
                                      法  官  范惠瑩
                                      法  官  謝宏宗
以上正本證明與原本無異。
本件判決不得上訴。
中    華    民    國    99    年    1     月    15    日
                                      書記官  蘇恒仁
附錄本判決論罪科刑法條：
中華民國刑法第321條第1項第2款
（加重竊盜罪）
犯竊盜罪而有左列情形之一者，處 6 月以上、 5 年以下有期徒
刑：
二、毀越門扇、牆垣或其他安全設備而犯之者。
中華民國刑法第320條第1項
（普通竊盜罪、竊佔罪）
意圖為自己或第三人不法之所有，而竊取他人之動產者，為竊盜
罪，處5  年以下有期徒刑、拘役或 5 百元以下罰金。
附件：
臺灣高雄地方法院刑事判決            98年度審易字第1903號
公  訴  人  臺灣高雄地方法院檢察署檢察官
被      告  丙○○
上列被告因竊盜案件，經檢察官提起公訴
（98年度偵字第13714
號、98年度偵字第14427 號、98年度偵字第14756 號、98年度偵
字第16030 號、98年度偵字第16309 號）
，本院依簡式審判程序
判決如下：
    主  文
丙○○犯踰越牆垣竊盜罪，累犯，處有期徒刑肆月，如易科罰金
，以新臺幣壹仟元折算壹日。又犯竊盜罪，累犯，處有期徒刑參
月，如易科罰金，以新臺幣壹仟元折算壹日。又犯竊盜罪，共參
罪，均累犯，各處有期徒刑肆月，如易科罰金，均以新臺幣壹仟
元折算壹日。應執行有期徒刑壹年伍月，如易科罰金，以新臺幣
壹仟元折算壹日。
    事  實
一、丙○○前因誣告案件，經本院以96年度簡字第2704號判決判
    處有期徒刑3 月，減為有期徒刑1 月又15日確定，甫於97年
    11月17日執行完畢。詎仍不知警惕，意圖為自己不法之所有
    ，分別起意，為以下之竊盜行為：(一)於98年1 月31日凌晨1
    時50分許，踰越位在高雄市○○區○○路262 號高雄市楠梓
    區楠梓國民小學（下稱楠梓國小）之圍牆，侵入該校未上鎖
    之保健室，徒手竊取該校所有之電腦2 部；(二)於同年2 月2
    日凌晨2 時許，在高雄市○○區○○街24 6號前，以不詳之
    方式，竊取戊○○所有之車牌號碼F3-527 7號自用小客車，
    作為代步之用；(三)於同年月17日晚間7 時許，在其母甲○○
    位在高雄市○○區○○路160 號住宅內，徒手竊取甲○○所
    有之電腦主機1 台；(四)於同年4 月13日晚間8 時許，利用借
    宿丁○○位在高雄市○○區○○路9 巷14號4 樓住處之機會
    ，徒手竊取丁○○所有之電風扇1 台；(五)於同年月18日晚間
    8 時30分許，在高雄市○○區○○街27巷15號前，徒手竊取
    乙○○所有未上鎖之腳踏車1 輛。嗣於同年月20日，丙○○
    欲將其於同年月18日、20日，分別向陳清雲、王林枝竊得之
    腳踏車（另經本院各判處有期徒刑4 月確定）出售予吳宏深
    ，經吳宏深發覺有異，乃報警查獲前開(三)至(五)之犯行。丙○
    ○於接受警察調查期間，在偵查機關未發覺其犯有前開(一)、
    (二)所示犯行前，主動坦承另犯該犯行，而願接受裁判。
二、案經甲○○訴由高雄市政府警察局楠梓分局移送臺灣高雄地
    方法院檢察署檢察官偵查起訴。
    理  由
一、按本件被告丙○○所犯係死刑、無期徒刑、最輕本刑為3 年
    以上有期徒刑以外之罪，其於審理程序就前揭被訴事實為有
    罪之陳述，經法官告知簡式審判程序之旨，並聽取其與公訴
    人之意見後，本院認無不得或不宜改依簡式審判程序進行之
    處，爰依刑事訴訟法第273 條之1 第1 項、第284 條之1 ，
    裁定本件進行簡式審判程序，合先敘明。
二、上開事實，業據被告於警詢、偵查及本院審理時坦承不諱。
    核與證人陳榮賢、戊○○、甲○○、洪興鐘、乙○○於警詢
    中證述之情節相符；並有楠梓國小公用動產財產卡、臺灣地
    區汽車失竊刑案通報單、車籍基本資料、霖里資訊社收購單
    、監視錄影畫面翻拍照片、本院98年度易字第520 號判決書
    在卷可證，足認被告之自白與事實相符。從而，本件事證明
    確，被告犯行，堪以認定，應依法論科。
三、核被告所為，事實一(一)部分，係犯刑法第321 條第1 項第2
    款之踰越牆垣竊盜罪；事實一(二)至(五)部分，均係犯刑法第32
    0 條第1 項之竊盜罪。被告前後5 次竊盜之行為，犯意各別
    ，行為互異，應分論併罰。被告就事實一(一)、(二)之犯行，在
    有偵查犯罪職權之機關尚不知何人竊嫌前，向處理之員警坦
    承行竊，自首並願接受裁判，有警詢筆錄及本院公務電話紀
    錄在卷可稽，是被告此舉當認合於自首要件，爰均依刑法第
    62條前段之規定，減輕其刑。又被告曾因如事實欄所示犯行
    ，經法院判決如事實欄所示罪刑確定，於97年11月17日執行
    完畢之事實，有臺灣高等法院被告前案紀錄表可佐，其於受
    徒刑之執行完畢後，5 年以內故意再犯本件有期徒刑以上之
    罪，均為累犯，應依刑法第47條第1 項之規定，各加重其刑
    ，並就事實一(一)、(二)之犯行部分，先加後減之。爰審酌被告
    不思以正當方式取得財物，因貪圖私欲，竊取他人財物，侵
    害他人財產安全，行為顯有可議；惟考以被告犯後坦承犯行
    ，態度尚佳，所竊電腦2 部、自小客1 部、電腦主機1 台、
    電風扇1 台、腳踏車1 輛價值分別約為5 萬元、5 萬元、1
    萬元、900 元、3,000 元等一切情狀，分別量處如主文所示
    之刑。又現行刑法第41條第2 項，關於數罪併罰，數宣告刑
    均得易科罰金，而定應執行之刑逾6 個月者，排除適用同條
    第1 項得易科罰金之規定部分，因與憲法第23條規定有違，
    並與司法院釋字第366 號解釋意旨不符，應自98年6 月19日
    司法院釋字第662 號解釋公布之日起失其效力（司法院釋字
    第662 號解釋參照），是本件被告所犯上開各罪所處之刑，
    均得易科罰金，雖經本院定應執行之刑逾6 個月，仍應諭知
    易科罰金之折算標準。另衡酌被告家境小康、學歷為國中畢
    業、職業為工人等情，均諭知如主文所示之易科罰金折算標
    準及定其應執行刑。
據上論斷，應依刑事訴訟法第299 條第1 項前段，刑法第320 條
第1 項、第321 條第1 項第2 款、第47條第1 項、第62條前段、
第51條第5 款，刑法施行法第1 條之1 ，判決如主文。
本案經檢察官陳研萩到庭執行職務。
中    華    民    國    98    年    10    月    13    日
                  刑事第十庭  法  官  方錦源
以上正本證明與原本無異。
如不服本判決應於收受本判決後10日內向本院提出上訴書狀，並
應敘述具體理由，如未敘述上訴理由者，應於上訴期間屆滿後20
日內補提理由書狀於本院（均須按他造當事人之人數附繕本）「
切勿逕送上級法院」。
中    華    民    國    98    年    10    月    13    日
                              書記官  黃勤涵
附錄：本案論罪科刑之法條
中華民國刑法第320 條第1 項
意圖為自己或第三人不法之所有，而竊取他人之動產者，為竊盜
罪，處5 年以下有期徒刑、拘役或5 百元以下罰金。
中華民國刑法第321 條第1 項第2 款
犯竊盜罪而有左列情形之一者，處6 月以上、5 年以下有期徒刑
：
二毀越門扇、牆垣或其他安全設備而犯之者。

司法院資訊處製作；財團法人民間司法改革基金會備份。
